pt-BR: Alimentos, bebidas e tabaco > Alimentos > Produtos vegetarianos, tofu e soja > Tofu: Tofu desidratado; Tofu frito e aerado; Tofu sedoso; Pele e folhas de tofu (Yuba)
lt-LT: Maistas, gėrimai ir tabakas > Maisto prekės > Tofu, sojos ir vegetariški produktai > Tofu: Džiovintas tofu; Keptas ir pūstas tofu; Šilkinis tofu; Tofu odelės ir lakštai
nb: Mat, drikkevarer og tobakk > Matvarer > Tofu, soya og vegetariske produkter > Tofu: Tørket tofu; Fritert og puffet tofu; Silketofu; Tofuskinn og -ark
it: Cibo, bevande e tabacco > Alimenti > Tofu e prodotti di soia > Tofu: Tofu essiccato; Tofu fritto e soffiato; Tofu vellutato; Pelli e fogli di tofu
ko: 식품/음료/담배 > 식품 > 두부/콩/채식 제품 > 두부: 건두부; 유부 및 튀긴 두부; 연두부; 포두부 및 건두부
ja: 食品・飲料 > 食品 > 豆腐・大豆製品 > 豆腐: 高野豆腐・乾燥豆腐; 揚げ豆腐・厚揚げ; 絹ごし豆腐; 湯葉・豆腐シート
nl: Eten, drinken en tabak > Voedselitems > Tofu- en sojaproducten > Tofu: Gedroogde tofu; Gebakken en gepofte tofu; Zijden tofu; Tofuvellen
pl: Żywność, napoje i tytoń > Żywność > Produkty z tofu, soi i wegetariańskie > Tofu: Suszone tofu; Smażone i dmuchane tofu; Tofu jedwabiste; Arkusz i skóra tofu
zh-TW: 食物、飲料和菸草 > 食品 > 豆腐/豆類/蔬食產品 > 豆腐: 豆乾; 油炸與膨化豆腐; 嫩豆腐; 豆腐皮與千張
es: Alimentación, bebida y tabaco > Alimentos > Productos de soja, tofu y vegetarianos > Tofu: Tofu seco; Tofu frito e inflado; Tofu sedoso; Pieles y láminas de tofu
zh-CN: 饮食/烟酒 > 食品 > 豆腐/豆制品/素食品 > 豆腐: 豆腐干; 油豆腐; 嫩豆腐; 豆腐皮和千张
hu: Élelmiszerek, italok és dohányáru > Élelmiszertételek > Tofu, szója és vegetáriánus termékek > Tofu: Szárított tofu; Sült és puffasztott tofu; Selyemtofu; Tofubőr és tofulapok
th: อาหาร เครื่องดื่ม และยาสูบ > รายการอาหาร > ผลิตภัณฑ์เต้าหู้ ถั่วเหลือง และมังสวิรัติ > เต้าหู้: เต้าหู้แห้ง; เต้าหู้ทอดและเต้าหู้พอง; เต้าหู้อ่อน; ฟองเต้าหู้และแผ่นเต้าหู้
sv: Mat, dryck och tobak > Livsmedel > Tofu, soja och produkter för vegetarianer > Tofu: Torkad tofu; Friterad & puffad tofu; Silkestofu; Tofuskinn & tofuark
bg-BG: Храна, напитки и тютюневи изделия > Хранителни продукти > Тофу, соя и вегетариански продукти > Тофу: Сушено тофу; Пържено и пуфирано тофу; Копринено тофу; Соеви тофу кожи и листове
tr: Yiyecek, İçecekler ve Tütün Mamülleri > Yiyecek Çeşitleri > Tofu, Soya ve Vejetaryen Ürünleri > Tofu: Kurutulmuş tofu; Kızarmış ve puf tofu; İpeksi tofu; Tofu zarı ve yaprakları
sk-SK: Potraviny, nápoje a tabakové výrobky > Potraviny > Tofu, sója a vegetariánske produkty > Tofu: Sušené tofu; Vyprážané a nafúknuté tofu; Hodvábne tofu; Tofu šupky a pláty
ro-RO: Alimente, băuturi și tutun > Produse alimentare > Tofu, soia și produse vegetariene > Tofu: Tofu uscat; Tofu prăjit și expandat; Tofu mătăsos; Coji și foi de tofu
el: Τρόφιμα, ποτά & προϊόντα καπνού > Είδη διατροφής > Τόφου, προϊόντα σόγιας & χορτοφαγικά προϊόντα > Τόφου: Αποξηραμένο τόφου; Τηγανητό και διογκωμένο τόφου; Μαλακό τόφου; Φύλλα τόφου
de: Nahrungsmittel, Getränke & Tabak > Lebensmittel > Tofu- & Soja-Produkte > Tofu: Getrockneter Tofu; Frittierter & gepuffter Tofu; Seidentofu; Tofu-Haut & Tofu-Blätter
ru: Продукты, напитки и табачные изделия > Пищевые продукты > Тофу, соевые и вегетарианские продукты > Тофу: Сушеный тофу; Жареный и воздушный тофу; Шелковый тофу; Листы тофу и юба
hr-HR: Hrana, piće i duhan > Prehrambeni artikli > Tofu, soja i vegetarijanski proizvodi > Tofu: Sušeni tofu; Prženi i napuhani tofu; Svileni tofu; Tofu kože i listovi
fi: Ruoka, juoma ja tupakkatuotteet > Ruokatuotteet > Tofu-, soija- ja kasvisruokavalioon sopivat tuotteet > Tofu: Kuivattu tofu; Paistettu ja puffattu tofu; Silkkiofu; Tofukuoret ja -levyt
fr: Alimentation, boissons et tabac > Aliments > Tofu et produits à base de soja > Tofu: Tofu séché; Tofu frit et soufflé; Tofu soyeux; Peaux et feuilles de tofu
vi: Thực phẩm, đồ uống và thuốc lá > Hàng thực phẩm > Đậu phụ, đỗ tương và sản phẩm chay > Đậu phụ: Đậu hũ khô; Đậu hũ chiên & phồng; Đậu hũ non; Váng đậu & tàu hũ ky lát
en: Food, Beverages & Tobacco > Food Items > Tofu, Soy & Vegetarian Products > Tofu: Dried Tofu; Fried & Puffed Tofu; Silken Tofu; Tofu Skins & Sheets
pt-PT: Comida, bebidas e tabaco > Artigos alimentares > Produtos de tofu, soja e vegetarianos > Tofu: Tofu desidratado; Tofu frito e tufado; Tofu sedoso; Películas e folhas de tofu
da: Fødevarer, drikkevarer og tobak > Fødevarer > Tofu, soja og vegetariske produkter > Tofu: Tørret tofu; Stegt og puffet tofu; Silketofu; Tofuskind og -plader
cs: Jídlo, pití a tabák > Potraviny > Tofu a sójové výrobky > Tofu: Sušené tofu; Smažené a pufované tofu; Hedvábné tofu; Tofu kůže a plátky
sl-SI: Hrana, pijača in tobak > Prehrambeni izdelki > Tofu, soja in vegetarijanski izdelki > Tofu: Posušen tofu; Ocvrt in napihnjen tofu; Svilnat tofu; Tofu kožice in listi